---
title: "Homework_3"
author: "Adrian Castillo Castro Conde"
date: "2023-06-13"
output: html_document
---

Descripción
Investigue cómo leer un archivo CSV desde R.

Para la lectura de archivos del tipo scv R utiliza las funciones read.csv y read.csv2. la sintaxis utilizada va ser la siguiente:
Sintaxis básica
read.csv(file,                 # Nombre del archivo o ruta completa del archivo
         header = TRUE,        # Leer el encabezado (TRUE) o no (FALSE)
         sep = ",",            # Separador de los valores
         quote = "\"",         # Caracter de citaciones
         dec = ".",            # Punto decimal
         fill = TRUE,          # Rellenar celdas vacías (TRUE) o no (FALSE)
         comment.char = "",    # Carácter de los comentarios o cadenas vacías
         encoding = "unknown", # Codificación del archivo
         ...)                  # Argumentos adicionales

# Por defecto punto y coma (;) como separador y coma (,) como separador decimal
read.csv2(file, header = TRUE, sep = ";", quote = "\"", dec = ",",
          fill = TRUE, comment.char = "", encoding = "unknown", ...)

si solo se ejecuta solo va imprimir el contenido del data frame. Por lo que se puede guardar en una variable para poder manipularla en el transcurso del programa
mi_archivo <- read.csv("mi_archivo.csv")
Por defecto, las funciones leen el encabezado de los archivos. En caso de que quieras leer el CSV sin encabezado, deberás configurar como FALSE el argumento header.
read.csv("mi_archivo.csv", header = FALSE)
En caso de que el archivo tenga valores vacíos se puede utilizar el parámetro na.string para asignar valores específicos donde haga falta:
read.csv("mi_archivo.csv", na.strings = "-9999")




Investigue acerca de la función select() de la paquetería de dplyr.
Para el uso de la función select, primero se tiene que instalar el paquete dplyr. La librería dplyr  es una herramienta para el manejo y transformación de datos en el lenguaje de programación R. dplyr proporciona una sintaxis concisa y coherente para realizar operaciones comunes en la manipulación de datos, como filtrar, seleccionar columnas, crear nuevas variables, agrupar y resumir datos, entre otros. La función select() Se utiliza para seleccionar columnas específicas de un conjunto de datos.
Sintaxis possible para la función select()
df <- select(data, col1, col2)
# Selecciona todas las columnas que comienzan con "col"
df <- select(data, starts_with("col"))
# Selecciona todas las columnas excepto "col3" y "col4"
df <- select(data, -col3, -col4)
# Selecciona las columnas 2 y 3
df <- select(data, 2:3)
# Selecciona todas las columnas numéricas
df <- select(data, where(is.numeric))


Lea el dataset compartido (primary_results.csv) y asignelo a la variable dataset_results.
Aplique los conocimientos de filter, arrange, mutate y también select para desarrollar los
siguientes ejercicios


Apertura del archivo primary_results.csv y asignarlo a una variable

```{r}
library(gapminder)
library(dplyr)

nombre_archivo<-"primary_results.csv"
dataset_results<-read.csv(nombre_archivo,header = TRUE, sep = ",",dec = ".",fill = TRUE )
print(archivo)

```

1. Filtrar todos los votos del estado de Florida.


```{r}
filtro_1<-dataset_results%>%
   filter(state=="Florida")
print(filtro_1)

```
2. Utilice operadores lógicos (& and |), según corresponda:
    2.1. Filtrar votos para los candidatos Hillary Clinton o Donald Trump
    
```{r}

filtro_21<-dataset_results%>%
   filter(candidate =="Hillary Clinton" | candidate=="Donald Trump" )
print(filtro_21)

```
    
    
    
    2.2. Filtrar votos para el partido Demócrata y el condado Shelby
   
```{r}

filtro_22<-dataset_results%>%
   filter(party =="Democrat" & county=="Shelby" )
print(filtro_22)

```
    
    
    
    2.3. Filtrar votos para el estado de Alabama y que la cantidad de votos sea mayor a
         15000.
```{r}
filtro_23<-dataset_results%>%
   filter(state =="Alabama" & votes > 15000)
print(filtro_23)
```

3. Utilice la función select y arrange para el siguiente filtrado:
    3.1. Filtrar votos para el estado de Texas y el condado Denton, seleccionando
         únicamente las columnas party, candidate, votes, luego ordene de forma
         descendente por la columna votes.
         
         
```{r}

filtro_3<-dataset_results%>%
   filter(state == "Texas" & county =="Denton")%>%select(party, candidate, votes)%>%arrange(desc(votes))
print(filtro_3)

#filter(state =="Texas" & state =="Denton")%>%

```


4. Utilice el verbo mutate y arrange para el siguiente filtrado:
    4.1. Filtrar por el partido Republicano, que el candidato sea Ted Cruz en el estado de
         Alaska, luego agregue una columna que se llame vote_count que sea la división de
         votes por fraction_votes (votes/fraction_votes), finalmente ordene de forma
         descendente por vote_count.

```{r}

filtro_4<-dataset_results%>%
   filter(state=="Alaska" & party == "Republican" &  candidate =="Ted Cruz")%>%mutate(vote_count = votes / fraction_votes)%>%arrange(desc(vote_count))
print(filtro_4)
```

