---
title: "Homework-4"
author: "Adrian Castillo Castro Conde"
date: "2023-06-28"
output: html_document
---

Construya la variable diamonds que contenga la lectura del CSV, luego explore el data frame con
la función str( ).

```{r}
nombre_archivo<-"diamonds.csv"
diamonds<-read.csv(nombre_archivo,header = TRUE, sep = ",",dec = ".",fill = TRUE )
str(diamonds)
print(diamonds)


```

1. Dispersión
1.1Construya un gráfico de dispersión colocando en la estética carat (eje x) versus
price (eje y), luego devuelva el gráfico.

```{r}
library(ggplot2)
diamonds
 ggplot(diamonds,aes(x=carat,y=price))+geom_point()

```



1.2Edite la estética y mapee el color con la variable clarity.

```{r}
diamonds_clarity<-ggplot(diamonds,aes(x=carat,y=price,color=clarity))+geom_point()
```


1.3. Devuelva el gráfico con esta modificación.

```{r}
print(diamonds_clarity)
```


2. Histograma
Construya el tipo de geometría histograma para la variable price. Configure el
parámetro bins con el valor 40 y devuelva el gráfico

```{r}
histogram_price<-ggplot(diamonds,aes(x=price))+
  geom_histogram(bins = 40)

print(histogram_price)
```


Agregue una escala logarítmica de base 10 y devuelva el gráfico para ver la
diferencia

```{r}
histogram_price<-ggplot(diamonds,aes(x=price))+
  geom_histogram(bins = 40)+scale_y_log10()
```

3. Boxplots
Construya un gráfico de cajas colocando en la estética la variable cut (eje x)
versus price (eje y). Agregue una escala logarítmica por defecto y por último
devuelva el gráfico


```{r}

Boxplots_diamonds<-ggplot(diamonds,aes(x=cut,y=price))+
  geom_boxplot()+scale_y_log10()
print(Boxplots_diamonds)

```
 Edite el color de cada caja con el parámetro fill dentro de la estética y asignando
la variable cut. Por último devuelva el gráfico
```{r}
Boxplots_diamonds<-ggplot(diamonds,aes(x=cut,y=price,fill=cut))+
  geom_boxplot()+scale_y_log10()
print(Boxplots_diamonds)


```

4. Faceting
Filtre diamonds por la variable price que sea mayor a 1000 y por cut que
contenga las categorías Good, Ideal y Premium. Luego asigne el resultado a la
variable filtered_price. Dado que cut debe tomar en cuenta tres categorías
específicas puede hacer uso del pipe %in% , a continuación un ejemplo de su
uso:
filter (var %in% c (“value1”, ”value2”, ”value3”) )

```{r}
library(dplyr)

filtered_price <- diamonds %>%
  filter(price > 1000, cut %in% c("Good", "Ideal", "Premium"))

```

